# 关于用现金购买和债转股取得企业股权的疑问!

提问人：qjr1124 时间：2012-03-06 12:04:21
A企业取得B企业股权，假设是 2 重方案， 方案一：A企业直接用现金 10 购买B企业股份 8 （公允价值），此时A的处理如下： 借方：投资价值 10 贷方：银行存款 10 也就是说 10 买回来的 8 ，其中的 2 没有作为损失处理； 方案二：A企业直接用债权 10 购买B企业股份8 （公允价值），此时A的处理如下： 借方：投资价值 8 营业外支出 2 贷方：债权 10 也就是说 10 买回来的 8 ，其中的 2 作为损失处理；
我的困惑是： 同样是让渡自己的资产，为什么现金与债权带回来的资产价值不同呢？一个是 10 ，一个 8 ， 从资产定义角度分析：a、由过去的交易或者事项形成的、b、由企业拥有或者控制的、c、预期会给企业带来经济利益的资源。 从确认条件角度分析：a、与该资源有关的经济利益很可能流入企业； b、该资源的成本或者价值能够可靠地计量。 从上述 2 个方向看，应该说方案 2 确认为 10 也是合理的。

回答人：chenyiwei
如果此处的债权 10 是其公允价值，则首先要问的问题是：为何明知交易条款不公允，仍要按该条款进行交易？这种情况在非关联交易中通常是不会发生的，如果发生，多数可能性也是对方给予了不符合资产确认条件的对价（如为本企业承担了某项费用等），或者与其他交易之间存在“一揽子”的对应关系，本次交易中的损失可以通过其他交易中的收益弥补回来。 1 、如果是对方给予了不符合资产确认条件的对价（如为本企业承担了某项费用等），则按所承担的费用的性质，将差额 2 借记相关费用科目，如销售费用、管理费用等； 2 、如果与其他交易之间存在“一揽子”的对应关系，本次交易中的损失可以通过其他交易中的收益弥补回来，则本次交易中的损失 2 可暂挂资产方，到与之相关联的其他交易发生时结算消除。